臺灣臺南地方法院刑事判決　　　　　　　 94年度易字第664號
公　訴　人　臺灣臺南地方法院檢察署檢察官
被　　　告　黃○○
選任辯護人　賴鴻鳴律師
　　　　　　黃俊達律師
　　　　　　莊信泰律師
上列被告因竊盜等案件，經檢察官提起公訴（94年度偵字第2417
、4563、5203號），及移送併辦（94年度偵緝字第372、373號）
，本院判決如下：
    主  文
黃○○連續毀壞門窗、於夜間侵入住宅竊盜，累犯，處有期徒刑
參年；並於刑之執行前令入勞動場所強制工作參年。又連續偽造
署押，足以生損害於公眾及他人，累犯，處有期徒刑柒月；附表
二所示文件偽造之「甲○○」署押計捌拾肆枚，均沒收。應執行
有期徒刑參年陸月；並於刑之執行前令入勞動場所強制工作參年
；附表二所示文件偽造之「甲○○」署押計捌拾肆枚，均沒收。
    事  實
一、黃○○為已滿十八歲之人，前有多次竊盜、贓物及違反麻醉
    藥品管理條例、毒品危害防制條例等犯罪前科，並因竊盜等
    、竊盜等及違反毒品危害防制條例案件，經法院分別判處有
    期徒刑一年八月、一年六月及四月確定，接續執行，於民國
    九十二年三月十一日縮短刑期執行完畢，並其有竊盜之犯罪
    習慣，仍不知悔改。復意圖為自己不法之所有，基於竊盜之
    概括犯意，連續於附表一編號一至二二號所示之時、地，以
    附表一編號一至二二號所示之犯罪方法，竊得各該被害人所
    有如附表編號一至二二號所示之物，得手後將所竊得之物變
    賣得款花用，並將部分竊得物品置放在台南縣永康市○○路
    二六九巷二號七樓之二其與女友周雅琪之租住處。嗣於九十
    四年二月十四日下午七時許，周雅琪因毒品案件遭通緝而為
    警逮捕後，經周雅琪同意並帶同警方前去上開租住處搜索，
    而查扣如附表一編號一至十九號所示贓物等一批，始循線查
    知上情。又黃○○承上揭竊盜之概括犯意，於附表一編號二
    三號所示之時、地，以附表編號二三號所示之犯罪方法，侵
    入寅○○住處內欲行竊，未及竊得財物之際，適為寅○○發
    現並報警處理，經警追捕，而於九十四年二月三日下午一時
    五十分許，在台南市○○區○○路二段五三五巷五弄三號前
    查獲黃○○，並於其所駕駛車牌號碼六Ｗ─三一九五號自小
    客車內，查獲如附表編號二十至二二號所示贓物等一批。復
    黃○○為警查獲後，為逃避刑責，竟基於偽造署押之犯意，
    於附表二編號一至九號所示之時、地，接續冒用「甲○○」
    之名義應訊，且於附表二編號一至九號所示之文件上偽簽「
    甲○○」之署押及指印，足以生損害於甲○○及偵查機關偵
    查案件之正確性。再黃○○經檢察官訊問諭知交保後，仍不
    知省悟，復承前揭竊盜之概括犯意，於附表一編號二四號所
    示時、地，以附表一編號二四號所示之犯罪方法，竊得卯○
    ○所有如附表一編號二四號所示之物，得手後因觸動警鈴，
    黃○○於匆忙逃逸中，不慎摔落至台南市○○○○街九十一
    之五號二樓，因而受有「胸部挫傷、右手虎口撕裂傷約５公
    分、右手指裂傷、雙腳踝扭傷、挫傷、左腳跟骨疑骨折」等
    傷害，經警據報到場處理，黃○○並承上偽造署押之概括犯
    意，於附表二編號十至十五號所示之時、地，接續冒用「甲
    ○○」之名義應訊，且於附表二編號十至十五號所示之文件
    上偽簽「甲○○」之署押及指印，足以生損害於甲○○及偵
    查機關偵查案件之正確性。迨因台南市警察局第四分局承辦
    人員發覺黃○○甚為可疑，經知會前承辦「甲○○」竊盜案
    件之台南市警察局第三分局承辦人員，始查知係黃○○冒用
    甲○○年籍資料應訊，因而查知上情。
三、案經台南市警察局第三分局、台南市警察局第四分局報請台
    灣台南地方法院檢察署檢察官偵查起訴及移送併案審理。
    理  由
一、訊據被告黃○○固坦認附表一編號一、二、三、五、六、十
    九、二十、二一、二二、二三、二四號之竊盜犯行及附表二
    之偽造署押犯行不諱，惟矢口否認有附表一編號四及七至十
    八號之竊盜犯行，辯稱：在台南縣永康市○○路二六九巷二
    號七樓之二伊與周雅琪所承租之房屋內，為警搜索扣得之該
    批贓物及證件，有部分是伊竊得後放置在該處，但有部分即
    關於附表一編號四及七至十八號是Ｂ○○放置在該處的，並
    非伊竊盜所得，因Ｂ○○是在經營二手買賣，所以Ｂ○○如
    何取得該等物品，伊就不清楚云云。經查：
  (一)被告黃○○確有於附表一編號一、二、三、五、六、十九、
    二十、二一、二二、二三、二四號所示之時、地，以附表一
    該等編號所示之犯罪方法，竊得各該被害人所有如附表一該
    等編號所示之物，迭據被告於警詢、偵查及本院審理時供承
    不諱，核與證人即被害人酉○○、巳○○、癸○○、Ｄ○○
    、天○○、辛○○、地○○、Ｃ○○、Ｇ○○、寅○○、卯
    ○○於警訊時證述之情節大致相符，並經證人申○○、Ｈ○
    ○於警詢時證述屬實，且有台南市警察局第三分局搜索扣押
    筆錄、扣押物品目錄表、台南市警察局第一分局搜索扣押筆
    錄、扣押物品目錄表、贓物認領保管單六紙、被告之郭綜合
    醫院診斷證明書一紙、小客貨車租車契約書一紙、贓物照片
    六十六張、現場圖一紙、現場照片十五張等附卷可稽。又前
    揭偽造署押之犯行，亦據被告於警詢、偵查及本院審理時坦
    認不諱，並有證人即被害人甲○○於警詢及偵查時證述屬實
    ，且有內政部警政署刑事警察局九十四年四月刑紋字第○九
    四○○四八○三一號鑑驗書、如附表二所示之文件等在卷可
    按。是被告此部分之自白核與事實相符，堪信為真實。從而
    ，被告前開竊盜犯行及偽造署押犯行，事證明確，實堪認定
    。
  (二)復附表一編號四及七至十八號所示之物，係各該被害人所有
    ，於附表一編號四及七至十八號所示之時、地，遭人以附表
    一編號四及七至十八號所示之犯罪方法竊取，業據證人即被
    害人未○○、宙○○、壬○○、Ａ○○、丁○○○、庚○○
    、戊○○、宇○○、丙○○、戌○○、Ｆ○○、乙○○、己
    ○○、玄○○、辰○○、午○○、亥○○於警詢時證述甚詳
    ，且有贓物認領保管單十七紙附卷可稽。又前開贓物認領保
    管單所示之物，係經警於九十四年二月十四日下午七時許，
    在台南縣永康市○○路二六九巷二號七樓之二被告及其女友
    周雅琪租住處搜索查扣，有台南市警察局第一分局搜索扣押
    筆錄、扣押物品目錄表、現場照片八十一張等在卷足憑。此
    部分之事實，堪信為真實。
  (三)嗣證人即另案被告周雅琪於九十四年二月十四日警詢時供稱
    ：伊自九十四年一月間起，承租台南縣永康市○○路二六九
    巷二號七樓之二房屋，伊男朋友黃○○有時會過來住，警方
    於該處查扣之七十八項物品中，除毒品安非他命及施用工具
    等七項係伊所有外，其餘物品都是男友黃○○及其友人綽號
    「Ｆ」之男子拿過來放置的，『綽號「Ｆ」之真實姓名年籍
    資料伊不知道』，而於九十三年十一月十日晚上九時二十六
    分許，在台南市○○○路○段三五七巷九十五號（即附表一
    編號五）遭人侵入竊盜後，所遺留行動電話一支，確實是伊
    名義申請的，但使用人是男友黃○○，伊並無與黃○○一同
    行竊等語（見台南市警察局第一分局警卷第六至十頁），後
    於九十四年四月十二日警詢時改稱：「（綽號『Ｆ』的男子
    真實姓名年籍資料為何？）我之前不知道綽號『Ｆ』的男子
    真實姓名，現知綽號『Ｆ』的男子真實姓名叫Ｂ○○」等語
    （見九十四年度偵緝字第三七三號卷第八九頁），並於偵查
    時供陳：「（是否九十四年二月十四日警察在妳台南縣永康
    市○○路二六九巷二號七樓之二查獲如卷內扣押物品目錄表
    ？）是」、「（台南縣永康市○○路二六九巷二號七樓之二
    何人承租？）是我於九十四年一月初由我看房子，由我男友
    黃○○以月租新台幣（下同）六千元租下來，我與黃○○二
    、三天住一次。我們二人都有鑰匙，但不一定都同時去住」
    、「（上開扣押物品如何而來？）都是我男友黃○○與他朋
    友綽號『Ｆ』帶來的」、「（『Ｆ』特徵為何？）矮矮胖胖
    的」等語（見九十四年度偵字第二五五六號卷第二六頁），
    「（警察查獲的物品何來？）黃○○和一個叫『Ｆ』的人的
    ，我大概知道是偷來的」、「（為何知道是贓物，還要放在
    妳家？）房子是我租的沒錯，可是錢是黃○○出的，所以我
    就讓他放，他放在客廳，他有交待我不要去動這些東西，所
    以我也不知道裡面有什麼」等語（見九十四年度偵字第二五
    五六號卷第四三頁）。復證人即員警丑○○於本院審理時到
    庭結證稱：伊有前去台南縣永康市○○路二六九巷二號七樓
    之二房屋搜索，搜索時確有發現一疊證件，是在大門口進去
    後左手邊的桌子之抽屜內有一個紅色盒子，該盒子內裝有該
    等證件，盒子外並以橡皮筋捆著，而該抽屜並無上鎖，證件
    的種類有身分證、駕照、健保卡、提款卡等證件，但伊查獲
    時並無發現有Ｂ○○的證件等語。並有台南縣永康市○○路
    二六九巷二號七樓之二現場圖（見九十四年度偵字第二五五
    六號卷第四六頁）在卷可參。準此，足認經警於九十四年二
    月十四日下午七時許，在台南縣永康市○○路二六九巷二號
    七樓之二房屋內搜索查扣之物品，除毒品安非他命及施用工
    具外，其餘物品均係被告黃○○（或綽號「Ｆ」之男子）所
    置放；且台南縣永康市○○路二六九巷二號七樓之二房屋，
    係被告出資承租，供自己及其女友周雅琪居住使用等情，應
    堪認定。又證人Ｂ○○於偵查時證稱：伊認識被告，但並無
    與被告共同經營二手買賣事業，且伊曾去過台南縣永康市○
    ○路二六九巷二號七樓之二房屋，但為警搜索查扣之物品，
    都不是伊所有等語（見九十四年度偵緝字第三七三號卷第一
    四一、一四二頁），並於本院審理時具結證稱：伊認識被告
    黃○○，亦認識周雅琪，曾去過台南縣永康市○○路二六九
    巷二號七樓之二房屋，是去找被告他們施用毒品，去沒幾次
    ，並伊從未在該處住宿過，最長待約二、三個小時，且從未
    將伊所有物品放在該處，而所提示現場照片中，均無伊的物
    品，又伊亦未將身分證交予被告，而伊曾遺失過身分證二次
    ，最近一次申請補發是在九十四年五、六月間等語。是證人
    Ｂ○○否認如附表一編號四及七至十八號所示之扣案物，係
    其置放在該處。
  (四)綜據上述事證以觀，苟如被告所言，扣案物品中如附表一編
    號四及七至十八號之物，係Ｂ○○置放在該處，Ｂ○○即係
    綽號「Ｆ」之男子，並非其所置放云云，惟附表一編號四及
    七至十八號之竊盜犯行，如係證人Ｂ○○所為、或係自他處
    收購該等物品，則證人Ｂ○○豈須大費周章，將自九十三年
    九月間起至九十四年二月十四日止所得之該等物品，分次攜
    帶至上址房屋置放？並附表編號十八號所示之物，係於九十
    四年二月十四日上午七時許所竊得，則證人Ｂ○○於竊得附
    表一編號十八號之物品後，何以不思將該等物品變賣，隨即
    將之放置在上址被告租住處，而於是（十四）日下午七時許
    ，即為警搜索查獲？且參以台南縣永康市○○路二六九巷二
    號七樓之二房屋，係被告出資承租，供自己及其女友周雅琪
    居住使用，證人Ｂ○○焉能隨意進出，以為放置物品？又證
    人周雅琪雖於九十四年四月十二日警詢時改稱：綽號「Ｆ」
    的男子真實姓名為Ｂ○○等語；然證人周雅琪於九十四年二
    月十四日警詢時即供陳並不知綽號「Ｆ」男子之真實姓名年
    籍資料，則豈會於經過約二個月後，均未指認證人Ｂ○○之
    情形下，即知綽號「Ｆ」男子之真實姓名為Ｂ○○？且參以
    證人周雅琪於偵查時陳稱：綽號「Ｆ」特徵是矮矮胖胖的等
    語，亦與證人Ｂ○○實際情況不相符合。足見證人周雅琪陳
    稱綽號「Ｆ」男子就是Ｂ○○，顯係附合被告之詞，不足採
    信。另被告於九十四年四月十二日調查筆錄時供稱：警方查
    扣編號四七之集郵冊（即附表一編號四），是伊所有等語（
    見九十四年度偵緝字第三七三號卷第七六頁），益徵附表一
    編號四之竊盜犯行確為被告所為。準此，尚難僅據被告片面
    推諉之詞，即認扣案物品中如附表一編號四及七至十八號之
    物，係證人Ｂ○○置放在該處。是被告所辯上情，應屬事後
    卸責之詞，殊難採信。從而，本件事證明確，被告前揭附表
    一編號四及七至十八號之竊盜犯行，亦堪認定。
  (五)綜上所述，被告附表一之竊盜犯行及附表二之偽造署押犯行
    ，事證明確，均堪認定。
二、按被告於附表一編號十一、二四號，以毀壞門窗之方式，進
    入被害人戊○○及卯○○住處內行竊，並於附表一編號五、
    十、十一、十三、十四、二十、二一、二四號，係於夜間侵
    入該處被害人住處內行竊，有中華民國九十三年及九十四年
    日出日沒時刻表二紙可查。核被告黃○○所為，係犯刑法第
    三百二十條第一項普通竊盜罪、第三百二十條第三項、第一
    項普通竊盜未遂罪、第三百二十一條第一項第一款、第二款
    之夜間侵入住宅、毀壞門窗加重竊盜罪（詳如附表一備註欄
    所載）、刑法第二百十七條第一項之偽造署押罪。被告先後
    多次加重竊盜及普通竊盜犯行、一次普通竊盜未遂犯行，時
    間緊接，觸犯構成要件相同之罪名，顯係基於概括犯意反覆
    為之，應依連續犯之規定論以一加重竊盜罪，並加重其刑。
    並被告先後二次（附表二編號一至九號為一接續犯行，而附
    表二編號十至十五號為另一接續犯行）偽造署押犯行，時間
    緊接，觸犯構成要件相同之罪名，亦係基於概括犯意反覆為
    之，應依連續犯之規定論以一罪，並加重其刑。復按連續犯
    之成立，除主觀上須基於一個概括之犯意外，客觀上須先後
    數行為，逐次實施而具連續性，侵害數個同性質之法益，其
    每一前行為與次行為，依一般社會健全觀念，在時間差距上
    ，可以分開，在刑法評價上，各具獨立性，每次行為皆可獨
    立成罪，構成同一之罪名，始足當之；如數行為於同時同地
    或密切接近之時地實施，侵害同一之法益，各行為之獨立性
    極為薄弱，依一般社會健全觀念，在時間差距上，難以強行
    分開，在刑法評價上，以視為數個舉動之接續施行，合為包
    括之一行為予以評價，較為合理，則屬接續犯，而為包括之
    一罪，最高法院八十六年台上字第三二九五號判例可資參照
    。經查，「附表二編號一至九號」及「附表二編號十至十五
    號」，均係數行為於同時同地或密切接近之時地實施，侵害
    同一之法益，各行為之獨立性極為薄弱，應分屬接續犯而為
    包括一罪；惟「附表二編號一至九號」與「附表二編號十至
    十五號」間，相隔有二月之久，依一般社會健全觀念，在時
    間差距上可以分開，並在刑法評價上各具獨立性，而非數行
    為於同時同地或密切接近之時地實施，是該二行為應屬連續
    犯而非接續犯。是公訴意旨認附表二之偽造署押犯行，均屬
    一接續行為，尚有誤會。又公訴人雖僅就被告如附表一編號
    二十至二四號之犯行加以起訴，惟其餘被告所為竊盜犯行，
    既與經起訴之部分有連續犯之裁判上一罪之關係，已如前述
    ，應為公訴效力所及，復經檢察官併案審理，本院自得一併
    予以審判，併此敘明。且關於偽造署押部分，『起訴書附表
    三所載編號五與十三、編號十二與十四』，均屬同一行為重
    複論述；並公訴人雖未論及附表二編號三、五、六號之偽造
    署押犯行，惟此部分與前揭論罪科刑部分亦有連續犯關係，
    屬裁判上一罪，自為起訴效力所及，本院亦得加以審酌，附
    此敘明。被告前因竊盜等、竊盜等及違反毒品危害防制條例
    案件，經法院分別判處有期徒刑一年八月、一年六月、及四
    月確定，接續執行，於九十二年三月十一日縮短刑期執行完
    畢，有台灣高等法院被告前案紀錄表可按，其於有期徒刑執
    行完畢後五年以內再犯有期徒刑以上之罪，為累犯，依法遞
    加重其刑。爰審酌被告前有多次竊盜、贓物及違反麻醉藥品
    管理條例、毒品危害防制條例等犯罪前科，素行非佳，有台
    灣高等法院被告前案紀錄表可查，不思以正當途逕賺取金錢
    ，竟貪圖不法利益，以侵入住宅之方式竊取他人財物以為變
    賣，造成對社會、他人之危害與不安，並於為警查獲後，竟
    為逃避刑事追訴，冒用他人之名應訊而偽造署押，影響刑事
    偵查之正確性及他人權益甚鉅，且於檢察官交保後，亦不知
    省悟，再為竊盜及偽造署押犯行，足見其並無悔悟之心，併
    其犯罪之手段、目的、所得財物之價值、所犯情節，及犯後
    未能坦認全部犯行等一切情狀，量處如主文所示之刑，以資
    懲儆。另被告自九十三年六月間起至九十四年四月間止，於
    長達八個月之期間連續為竊盜犯行，並所為竊盜次數合計多
    達二十四次，且參酌被告前於八十二年、八十七年、八十八
    間，分別因竊盜案件經本院及台灣高等法院台南分院分別判
    處有期徒刑二年六月、一年八月及一年二月確定在案，有台
    灣高等法院被告前案紀錄表可按，繼之再犯本件之罪，足證
    其有犯罪之習慣，爰依竊盜犯贓物犯保安處分條例第三條第
    一項第一款、第四條、第五條第一項前段之規定，諭知應於
    刑之執行前令入勞動場所強制工作三年，使其養成並習得正
    當工作之心態及技能，以資矯治。再被告於附表二所示文件
    上，偽造「甲○○」之署押四十二枚及指印（亦為署押）四
    十二枚，共計偽造署押八十四枚，均應依刑法第二百十九條
    規定併宣告沒收。
三、公訴意旨另以：被告黃○○意圖為自己不法之所有，基於竊
    盜之犯意，於九十四年一月二日凌晨四時許，夜間侵入子○
    ○在台南市○○路三八二巷五號住處，竊取子○○所有「女
    用Ｋ金戒指一枚」（即起訴書附表一編號一之犯行）。因認
    被告此部分行為，亦涉有刑法第三百二十一條第一項第一款
    之加重竊盜罪嫌。
  (一)按犯罪事實應依證據認定之，無證據不得認定其犯罪事實；
    不能證明被告犯罪者，應諭知無罪之判決；刑事訴訟法第一
    百五十四條第二項、第三百零一條第一項前段分別定有明文
    。又所謂認定犯罪事實之證據，係指足以認定被告確有犯罪
    行為之積極證據而言，如未發現相當證據，或證據不足以證
    明，自不能以推測或擬制之方法，以為裁判基礎。且刑事訴
    訟上證明之資料，無論其為直接證據或間接證據，均須達於
    通常一般人均不致於有所懷疑，而得確信其為真實之程度，
    始得據為有罪之認定，若其關於被告是否犯罪之證明未能達
    此程度，而有合理性懷疑之存在，致使法院無從形成有罪之
    確信，根據「罪證有疑，利於被告」之證據法則，即不得遽
    為不利被告之認定，其以情況證據（即間接證據）斷罪時，
    尤須基於該證據在直接關係上所可證明之他項情況事實，本
    乎推理作用足以確證被告有罪，方為合法，不得徒憑主觀上
    之推想，將一般經驗上有利被告之其他合理情況逕予排除（
    最高法院七十六年台上字第四九八六號、三十二年度上字六
    七號判例意旨參照）。本件公訴意旨認被告黃○○此部分亦
    涉犯刑法第三百二十一條第一項第一款之加重竊盜罪嫌，無
    非以被告於九十四年二月三日下午一時五十分許，在台南市
    安南區○○路○段五三五巷五弄三號前，為警查獲時，於其
    所駕駛車牌號碼六Ｗ─三一九五號自小客車內，扣得「女用
    Ｋ金戒指一枚」、證人即被害人子○○於警詢之證詞、被害
    人子○○之贓物認領保管單一紙等，為其論述依據。
  (二)訊據被告黃○○固坦認確於其所駕駛車牌號碼六Ｗ─三一九
    五號自小客車內，扣得「女用Ｋ金戒指一枚」等情不諱，惟
    堅詞否認前揭竊盜犯行，辯稱：伊並無於九十四年一月二日
    凌晨四時許，在台南市○○路三八二巷五號，竊取子○○所
    有之女用Ｋ金戒指一枚，警察所扣得之女用Ｋ金戒指一枚係
    伊所有之物，伊並無去安南區竊盜，可能是被害人隨便認領
    的等語。經查，被告於九十四年二月三日下午一時五十分許
    ，在台南市○○區○○路二段五三五巷五弄三號前，為警查
    獲時，確於其所駕駛車牌號碼六Ｗ─三一九五號自小客車內
    扣得「女用Ｋ金戒指一枚」等情，此為被告於警詢、偵查及
    本院審理時坦承不諱，是此部分事實堪以認定。惟檢視該「
    女用Ｋ金戒指一枚」照片（見台南市警察局第三分局警卷第
    四四頁），系爭戒指之樣式普遍，且據證人即被害人子○○
    於警詢之證詞，系爭戒指亦無特別可資判別之情事。又據證
    人即被害人子○○之證詞，僅可認定確有遭竊之情事而已，
    並除該市面上普遍販售、無特徵可資辨別之系爭「女用Ｋ金
    戒指一枚」外，亦無其他任何證據足以證明被告確有為本次
    竊盜犯行。從而，尚難僅據自被告處查扣有「女用Ｋ金戒指
    一枚」及被害人子○○亦失竊「女用Ｋ金戒指一枚」，即遽
    為被告不利之認定。是此部分本應為無罪之諭知，惟公訴意
    旨既認此部分與前開論罪科刑部分屬連續犯關係，故不另為
    無罪之諭知，附此敘明。
四、併辦意旨略以（九十四年度偵緝字第三七二號）：被告黃○
    ○與不詳年籍姓名之男子共同意圖為自己不法之所有，基於
    竊盜之犯意聯絡，共乘車牌號碼ＦＺ八─一○六號重機車尋
    找作案目標，於九十三年七月三十一日凌晨五時十分許（已
    日出非夜間），由被告黃○○將衣架扳直，伸入紗門打開門
    鎖之方式，侵入位在台南縣仁德鄉○○路八七五巷八八弄十
    號Ｅ○○住宅內，竊取Ｅ○○所有橘色皮包一個（內有Ｅ○
    ○身分證件、行動電話一支、現金三千元）、ＫＯＤＡＫ牌
    數位相機一台，得手後，適因Ｅ○○驚醒大聲呼救，被告隨
    即逃出屋外，準備騎乘機車逃逸。惟因案發前陳富嘉發現被
    告等人行跡可疑，先用鋼纜線及鎖頭將上開機車鎖在前方水
    銀燈上而無法騎離，陳富嘉並出面與被告發生拉扯，然因遭
    另一名共犯自後持鐵棍毆打而無法逮獲被告。因認被告尚涉
    有此部分之刑法第三百二十一條第一項第一款、第二款之加
    重竊盜犯行。然查：
  (一)系爭橘色皮包一個（內有Ｅ○○身分證件、行動電話一支、
    現金三千元）及ＫＯＤＡＫ牌數位相機一台，確為被害人Ｅ
    ○○所有，於九十三年七月三十一日凌晨五時十分許，遭人
    侵入被害人Ｅ○○在台南縣仁德鄉○○路八七五巷八八弄十
    號住處竊取，並該人係騎乘車牌號碼ＦＺ八─一○六號重機
    車前往該處行竊，因證人陳富嘉見該二人行跡可疑，即先以
    鋼纜線及鎖頭將機車鎖在水銀燈上，而於該人得手後欲騎乘
    機車離去時，因機車已遭鎖住而無法駛離等情，業據證人即
    被害人Ｅ○○及證人陳富嘉於警詢及偵查時證述甚詳，並有
    扣押書一紙、贓物認領保管單一紙、現場照片四張等附卷可
    稽。是此部分之事實，堪信為真實。
  (二)被告黃○○辯稱：伊並無於九十三年七月三十一日凌晨五時
    十分許，在台南縣仁德鄉○○路八七五巷八八弄十號，竊取
    Ｅ○○所有之財物，又車牌號碼ＦＺ八─一○六號重機車確
    為伊所有，但因伊曾向葉士傑借款一萬五千元，而於九十三
    年七月一日，將機車讓渡予葉士傑以為抵債，並有簽立讓渡
    書等語（見九十四年度偵緝字第三七二號卷第四八頁）。復
    證人葉士傑於偵查時證稱：伊認識黃○○，因伊當時沒有機
    車代步，而向黃○○買車牌號碼ＦＺ八─一○六號重機車，
    黃○○並將兩把機車鑰匙均交予伊，而伊都將機車停放在中
    華南路之租住處，買了約一、二星期後該機車不見了，因為
    伊並非機車名義所有人，所以無法報案等語（見九十四年度
    偵緝字第三七二號卷第六四頁）。並有車籍作業系統─查詢
    認可資料一紙（見台南市警察局第三分局警卷第十九頁）、
    讓渡書一紙（見九十四年度偵緝字第三七二號卷第五十頁）
    等在卷可查。準此，被告確於九十三年七月一日，即將車牌
    號碼ＦＺ八─一○六號重機車讓渡並交予證人葉士傑騎乘使
    用，是於九十三年七月三十一日凌晨五時十分許，被告已無
    持有使用前開機車乙節，堪予認定。是尚難僅據該人係騎乘
    車牌號碼ＦＺ八─一○六號重機車前往上址被害人Ｅ○○住
    處行竊，即為被告不利之認定。
  (三)證人即被害人Ｅ○○於警詢及偵查時證稱：伊當時只看到小
    偷的背影，沒有看到他的面貌，所以無法指認等語。證人陳
    富嘉於警詢時雖證述：「（和你發扭打這二人長相特徵你是
    否知道？）當時天色昏暗，我只看到與我近距離拉扯的嫌疑
    人他當時是穿著黑色衣服，另一嫌疑人我就沒看到了」、「
    （經警方調閱該車車主口卡片及刑案照片黃○○是否就是此
    人？）是的，當時和我發生拉扯的就是警方所提供相片之人
    」等語（見台南市警察局第三分局警卷第七、八頁），並有
    指認照片一紙（見台南市警察局第三分局警卷第十五頁）可
    按；後於偵查時卻改證陳：「我於九十三年七月三十一日上
    午四時許，在台南縣仁德鄉○○路松王公廟休息，我當時看
    到兩個年輕人在拆機車車牌，我在旁邊就覺得怪怪的，於是
    我就拿鋼鎖將機車鎖在路燈旁，我在那邊等了十幾分鐘，之
    後一個年輕人跑出來，準備騎機車逃逸，發現機車被我上鎖
    後，就拿鑰匙準備其他機車，我見狀就立即出面阻止他，並
    與他發生拉扯，他就拿東西準備打我，我大喊抓賊，他就趕
    緊跑」、「（歹徒當時衣著？）黑色衣服，是年輕人，約二
    、三十歲」、「（歹徒返回現場時有無將物品放入機車內？
    ）有，但我不知道他放什麼東西進去」、「（你有無被歹徒
    毆傷？）沒有，另外一個歹徒沒有與我發生拉扯」、「（【
    提示被告黃○○照片】當時與你發生衝突之歹徒是否此人？
    ）時間太久忘記了」等語（見九十四年度偵緝字第三七二號
    卷第二四、二五頁）。據此，證人即被害人Ｅ○○並無見該
    竊盜行為人之面貌，且亦難僅據證人陳富嘉前後指述不一之
    證詞，遽為被告不利之認定。
  (三)綜上所述，車牌號碼ＦＺ八─一○六號重機車雖係被告所有
    ，並該人係騎乘車牌號碼ＦＺ八─一○六號重機車前往上址
    被害人Ｅ○○住處行竊，惟前開機車被告早已於九十三年七
    月一日讓渡並交予證人葉士傑騎乘使用，被告於九十三年七
    月三十一日凌晨五時十分許，已無持有使用該機車。此外，
    復查無其他積極證據足以證明被告確有為上揭竊盜犯行，自
    不能就此認定被告有罪，是此併辦部分與前揭論罪科刑部分
    當無所謂有連續犯之裁判上一罪關係，本院自無從併予審理
    ，又併辦部分既未經起訴，本院亦不得加以裁判，爰退回由
    台灣台南地方法院檢察署檢察官繼續偵辦，附此敘明。
據上論斷，應依刑事訴訟法第二百九十九條第一項前段，刑法第
五十六條、第二百十七條第一項、第二百十九條、第三百二十一
條第一項第一款、第二款、第四十七條、第五十一條第五款、竊
盜犯贓物犯保安處分條例第三條第一項第一款、第四條、第五條
第一項前段，罰金罰鍰提高標準條例第一條前段，判決如主文。
本案經檢察官Ｉ○○到庭執行職務
中　　華　　民　　國　　94　　年　　11 　　月　　10 　日
　　　　　　　　　刑事第一庭  審判長法　官  沈揚仁
                                    法  官  張婷妮
                                    法  官  洪榮家
以上正本證明與原本無異。
如不服本判決，應於收受送達後10日內向本院提出上訴書狀（應
附繕本）。
　　　　　　　　　　　　　　　　　　書記官  許悉愛
中　　華　　民　　國　　94　　年　　11 　　月　　10 　日
附錄本案論罪科刑法條全文：
刑法第三百二十條：
意圖為自己或第三人不法之所有，而竊取他人之動產者，為竊盜
罪，處5年以下有期徒刑、拘役或500元以下罰金。
意圖為自己或第三人不法之利益，而竊佔他人之不動產者，依前
項之規定處斷。
前二項之未遂犯罰之。
刑法第三百二十一條
犯竊盜罪而有左列情形之一者，處 6 月以上、 5 年以下有期徒
刑：
一  於夜間侵入住宅或有人居住之建築物、船艦或隱匿其內而犯
之者。
二  毀越門扇、牆垣或其他安全設備而犯之者。
三  攜帶兇器而犯之者。
四  結夥三人以上而犯之者。
五  乘火災、水災或其他災害之際而犯之者。
六  在車站或埠頭而犯之者。
前項之未遂犯罰之。
刑法第二百十七條
偽造印章、印文或署押，足以生損害於公眾或他人者，處 3 年以
下有期徒刑。
盜用印章、印文或署押，足以生損害於公眾或他人者，亦同。
附表一：
┌──┬─────┬─────┬────┬──────────┬────┐
│編號│ 犯罪時間 │ 犯罪地點 │犯罪方法│  所得物品及被害人  │ 備註   │
├──┼─────┼─────┼────┼──────────┼────┤
│一  │93年6月間 │台南市大同│無故侵入│手錶一只、電腦一台、│刑法第32│
│    │          │路2段640巷│住宅行竊│金項鍊一條、現金約一│0第1項  │
│    │          │40號之3   │（侵入住│萬元（酉○○）      │        │
│    │          │          │宅部分，│                    │        │
│    │          │          │未據告訴│                    │        │
│    │          │          │）      │                    │        │
├──┼─────┼─────┼────┼──────────┼────┤
│二  │93年6月至7│台南市大同│同上    │現金一千五百元（邱幼│同上    │
│    │月間      │路2段670巷│        │玉）                │        │
│    │          │1號       │        │                    │        │
├──┼─────┼─────┼────┼──────────┼────┤
│三  │93年9月間 │台南市建平│同上    │手錶三只、玉手環一個│同上    │
│    │          │8街434巷12│        │、人民幣約八百五十元│        │
│    │          │弄4號     │        │、現金約二萬元、行動│        │
│    │          │          │        │電話一支（癸○○）  │        │
├──┼─────┼─────┼────┼──────────┼────┤
│四  │93年9月12 │台南縣新市│同上    │套幣、金飾、現金約三│同上    │
│    │日        │鄉○○街15│        │、四萬元、集郵冊（徐│        │
│    │          │4巷6號    │        │錦秀）              │        │
├──┼─────┼─────┼────┼──────────┼────┤
│五  │93年11月10│台南市中華│夜間侵入│零錢包、行動電話一支│刑法第32│
│    │日晚上9時 │東路3段357│住宅行竊│、現金一萬餘元及硬幣│1第1項第│
│    │26分許    │巷95號    │        │數枚、女用皮包一個、│1款     │
│    │          │          │        │項鍊一條、腳鍊一條、│        │
│    │          │          │        │戒子八只、身分證、義│        │
│    │          │          │        │消證、健保卡、駕照、│        │
│    │          │          │        │彰化銀行提款卡三張、│        │
│    │          │          │        │上海銀行、中國信託銀│        │
│    │          │          │        │行、台北銀行信用卡各│        │
│    │          │          │        │一張（Ｄ○○）      │        │
├──┼─────┼─────┼────┼──────────┼────┤
│六  │93年11月至│台南市裕農│無故侵入│行動電話一支、現金一│刑法第32│
│    │12月間    │路726巷8弄│住宅行竊│千元（天○○）      │0條第1項│
│    │          │25號      │（侵入住│                    │        │
│    │          │          │宅部分，│                    │        │
│    │          │          │未據告訴│                    │        │
│    │          │          │）      │                    │        │
├──┼─────┼─────┼────┼──────────┼────┤
│七  │93年12月5 │台南市永華│同上    │身分證三張、駕照一張│同上    │
│    │日        │路170巷11 │        │、現金一千元、行動電│        │
│    │          │號        │        │話一支（宙○○）    │        │
│    │          │          │        │                    │        │
├──┼─────┼─────┼────┼──────────┼────┤
│ 八 │93年12月12│台南縣仁德│同上    │皮夾一個、身分證、駕│同上    │
│    │日下午3時 │鄉○○○街 │        │照、行照、健保卡、郵│        │
│    │許        │47號      │        │局提款卡、台新銀行提│        │
│    │          │          │        │款卡、現金八百元、手│        │
│    │          │          │        │錶一只、行動電話二支│        │
│    │          │          │        │（壬○○）。        │        │
│    │          │          │        │gameboy遊戲機一台、 │        │
│    │          │          │        │卡帶、奇美咖啡卷兩本│        │
│    │          │          │        │、奇美電子識別證、皮│        │
│    │          │          │        │夾一個、身分證、駕照│        │
│    │          │          │        │、郵局提款卡、台新銀│        │
│    │          │          │        │行提款卡、現金六千五│        │
│    │          │          │        │百元（Ａ○○）。    │        │
├──┼─────┼─────┼────┼──────────┼────┤
│ 九 │93年12月18│台南市長榮│同上    │筆記型電腦一部、手錶│同上    │
│    │日上午10時│路2段32巷1│        │一支、行動電話一支、│        │
│    │許        │49號      │        │現金四萬元、台灣銀行│        │
│    │          │          │        │金融卡（丁○○○）  │        │
├──┼─────┼─────┼────┼──────────┼────┤
│ 十 │93年12月20│台南市府連│夜間侵入│皮包一個、身分證、健│刑法第32│
│    │日晚上11時│路344巷25 │住宅行竊│保卡、合作金庫及華南│1條第1項│
│    │許        │弄25號    │        │銀行金融卡各一張、中│第1款   │
│    │          │          │        │國信託銀行及台新銀行│        │
│    │          │          │        │信用卡各一張、現金一│        │
│    │          │          │        │千元（庚○○）      │        │
├──┼─────┼─────┼────┼──────────┼────┤
│十一│93年12月21│台南市東門│毀壞後門│現金七千元、提款卡二│刑法第32│
│    │日上午6時 │路一段172 │門鎖，夜│張、金融卡七張、中國│1條第1項│
│    │30分許    │巷13號    │間侵入住│信託銀行及郵局存摺、│第1、2款│
│    │          │          │宅      │印章、行照、駕照、健│        │
│    │          │          │        │保卡（戊○○）      │        │
├──┼─────┼─────┼────┼──────────┼────┤
│十二│93年12月24│台南市東光│無故侵入│皮包一個、駕照、信用│刑法第32│
│    │日上午10時│路2段109巷│住宅行竊│卡二張、金融卡三張、│0條第1項│
│    │許        │6號       │（侵入住│現金五十元、褲子一條│        │
│    │          │          │宅部分，│（宇○○）          │        │
│    │          │          │未據告訴│                    │        │
│    │          │          │）      │                    │        │
├──┼─────┼─────┼────┼──────────┼────┤
│十三│93年12月26│台南市文東│夜間侵入│身分證、金融卡、及健│刑法第32│
│    │日晚上9時 │街123號   │住宅行竊│保卡各一張、數位相機│1條第1項│
│    │許        │          │        │一台、皮包一個、身分│第1款   │
│    │          │          │        │證、駕照、行照、健保│        │
│    │          │          │        │卡、金融卡、學生證、│        │
│    │          │          │        │現金六百五十元（毛麗│        │
│    │          │          │        │雅）。              │        │
│    │          │          │        │皮包一個、身分證、駕│        │
│    │          │          │        │照、行照、健保卡、金│        │
│    │          │          │        │融卡學生證、現金一千│        │
│    │          │          │        │元（戌○○）。      │        │
│    │          │          │        │行動電話一支、皮包一│        │
│    │          │          │        │個、身分證、駕照、行│        │
│    │          │          │        │照、健保卡、學生證、│        │
│    │          │          │        │現金二千六百元（蔡慧│        │
│    │          │          │        │琳）。              │        │
│    │          │          │        │身分證、健保卡、郵局│        │
│    │          │          │        │提款卡（乙○○）。  │        │
├──┼─────┼─────┼────┼──────────┼────┤
│十四│94年1月5日│台南市東門│同上    │行動電話一支、身分證│同上    │
│    │凌晨4時   │路2段312巷│        │、駕照、健保卡、彰化│        │
│    │          │19 號     │        │銀行、玉山銀行、郵局│        │
│    │          │          │        │提款卡各一張、現金二│        │
│    │          │          │        │千元（己○○）      │        │
├──┼─────┼─────┼────┼──────────┼────┤
│十五│94年1月20 │台南市光明│無故侵入│黃金匾額三個、金幣六│刑法第32│
│    │日        │街201巷23 │住宅行竊│盒、銀幣20盒等（辜顯│0條第1項│
│    │          │弄9號     │（侵入住│欽）                │        │
│    │          │          │宅部分，│                    │        │
│    │          │          │未據告訴│                    │        │
│    │          │          │）      │                    │        │
├──┼─────┼─────┼────┼──────────┼────┤
│十六│94年1月27 │台南市開南│同上    │金飾一批、ＣＤ、郵票│同上    │
│    │日        │街275巷5弄│        │、數位相機、皮包等財│        │
│    │          │20號      │        │物（辰○○）        │        │
├──┼─────┼─────┼────┼──────────┼────┤
│十七│94年2月9日│台南市開南│同上    │公事包一個、個人證件│同上    │
│    │上午8時許 │街275巷20 │        │、行動電話二支、現金│        │
│    │          │弄33號    │        │三千元（午○○）    │        │
├──┼─────┼─────┼────┼──────────┼────┤
│十八│94年2月14 │台南縣永康│同上    │SONY攝影機、玉鐲子二│同上    │
│    │上午7時許 │市○○街2 │        │只、護照、SONY收音機│        │
│    │          │巷31號    │        │、相機、金幣一個、白│        │
│    │          │          │        │金及Ｋ金項鍊各一條（│        │
│    │          │          │        │亥○○）            │        │
├──┼─────┼─────┼────┼──────────┼────┤
│十九│94年3月4日│台南市莊敬│同上    │字畫、相機、飾品、茶│同上    │
│    │至7日間   │路57巷15號│        │壺（辛○○）        │        │
├──┼─────┼─────┼────┼──────────┼────┤
│二十│94年1月26 │台南市安南│夜間侵入│陽信商業銀行支票一紙│刑法第32│
│    │日凌晨4時 │區○○路1 │住宅行竊│（地○○）          │1條第1項│
│    │許        │段158巷135│        │                    │第1款   │
│    │          │號        │        │                    │        │
├──┼─────┼─────┼────┼──────────┼────┤
│二一│94年1月28 │台南縣永康│同上    │縵衣一套、CASIO手錶 │同上    │
│    │日上午6時 │市○○路17│        │一只、皮包二個、手機│        │
│    │許        │2巷76弄23 │        │一支、八關齋戒證書（│        │
│    │          │號        │        │Ｃ○○）            │        │
├──┼─────┼─────┼────┼──────────┼────┤
│二二│94年2月3日│台南市安南│無故侵入│支票二十一張、手錶三│刑法第32│
│    │上午11時許│區○○路5 │住宅行竊│只、項鍊四條、皮包一│0條第1項│
│    │          │段191號   │（侵入住│個、金戒指五只、ＣＤ│        │
│    │          │          │宅部分，│隨身聽一台、金元寶三│        │
│    │          │          │未據告訴│個、五百元港幣一張、│        │
│    │          │          │）      │美金三百元、現金約一│        │
│    │          │          │        │萬一千零五十元（蔡麗│        │
│    │          │          │        │香）                │        │
├──┼─────┼─────┼────┼──────────┼────┤
│二三│94年2月3日│台南市安南│同上    │無（寅○○）        │刑法第32│
│    │下午1時許 │區○○路2 │        │                    │0條第3項│
│    │          │段535巷1號│        │                    │、第1項 │
├──┼─────┼─────┼────┼──────────┼────┤
│二四│94年4月3日│台南市安平│毀壞窗戶│皮包1個（含現金150元│刑法第32│
│    │晚上7時34 │區○○○○街│、夜間侵│、身分證、駕照、學生│1條第1項│
│    │分許      │168號     │入住宅行│證）（卯○○）      │第1款、 │
│    │          │          │竊      │                    │第2款   │
└──┴─────┴─────┴────┴──────────┴────┘
附表二：
┌──┬─────┬─────┬────┬──────────┐
│編號│犯罪時間  │ 犯罪地點 │  文件  │  偽造署押之數量    │
├──┼─────┼─────┼────┼──────────┤
│一  │94年2月3日│台南市警察│警詢筆錄│署押二枚、指印二枚  │
│    │下午10時40│局第三分局│        │                    │
│    │分許      │安中派出所│        │                    │
├──┼─────┼─────┼────┼──────────┤
│二  │94年2月3日│同上      │權利告知│署押一枚、指印一枚  │
│    │          │          │單      │                    │
├──┼─────┼─────┼────┼──────────┤
│三  │94年2月3日│同上      │指認薛永│署押一枚、指印一枚  │
│    │          │          │良口卡片│                    │
├──┼─────┼─────┼────┼──────────┤
│四  │94年2月3日│同上      │逮捕通知│署押三枚、指印三枚  │
│    │          │          │二紙    │                    │
├──┼─────┼─────┼────┼──────────┤
│五  │94年2月3日│同上      │甲○○口│署押一枚、指印一枚  │
│    │          │          │卡片    │                    │
├──┼─────┼─────┼────┼──────────┤
│六  │94年2月3日│台南市安南│搜索扣押│署押十三枚、指印十三│
│    │          │區○○路2 │筆錄、扣│枚                  │
│    │          │段535巷   │押物品錄│                    │
│    │          │          │表      │                    │
├──┼─────┼─────┼────┼──────────┤
│七  │94年2月4日│台南市警察│「甲○○│指印十九枚          │
│    │          │局第三分局│」指紋卡│                    │
│    │          │          │        │                    │
├──┼─────┼─────┼────┼──────────┤
│八  │94年2月4日│同上      │警詢筆錄│署押二枚、指印二枚  │
│    │上午8時20 │          │        │                    │
│    │分許      │          │        │                    │
├──┼─────┼─────┼────┼──────────┤
│九  │94年2月4日│台灣台灣地│訊問筆錄│署押一枚            │
│    │下午5時許 │方法院檢察│        │                    │
│    │          │署        │        │                    │
├──┼─────┼─────┼────┼──────────┤
│十  │94年4月3日│台南市郭綜│警詢筆錄│署押二枚、指印二枚  │
│    │下午11時許│合醫院    │        │                    │
├──┼─────┼─────┼────┼──────────┤
│十一│94年4月3日│同上      │甲○○口│署押一枚、指印一枚  │
│    │下午11時許│          │卡片    │                    │
├──┼─────┼─────┼────┼──────────┤
│十二│94年4月3日│同上      │權利告知│署押一枚、指印一枚  │
│    │下午11時許│          │單      │                    │
├──┼─────┼─────┼────┼──────────┤
│十三│94年4月3日│同上      │逮捕通知│署押二枚、指印二枚  │
│    │下午11時許│          │二紙    │                    │
├──┼─────┼─────┼────┼──────────┤
│十四│94年4月3日│同上      │法定障礙│署押一枚、指印一枚  │
│    │下午11時許│          │事由舉證│                    │
│    │          │          │報告書  │                    │
├──┼─────┼─────┼────┼──────────┤
│十五│94年4月4日│台南市警察│警詢筆錄│署押二枚、指印二枚  │
│    │上午9時許 │局第四分局│        │                    │
│    │          │華平派出所│        │                    │
└──┴─────┴─────┴────┴──────────┘
